【裁判字號】    90,上易,1971
【裁判日期】    900716
【裁判案由】    違反就業服務法
【裁判全文】
臺灣高等法院臺中分院刑事判決                    九十年度上易字第一九七一號
    上  訴  人
    即  被  告  乙○○○貿易股份有限公司設  臺中市○○區○○路九巷十六號
    兼右代表人  甲○○
右上訴人即被告因違反就業服務法案件，不服臺灣臺中地方法院九十年度易字第一三
二四號，中華民國九十年七月十六日第一審判決（起訴案號：臺灣臺中地方法院檢察
署九十年度偵字第七二八、一七六一號），提起上訴，本院判決如左：
      主      文
上訴駁回。
      事實及理由
一、本案經本院審理結果，認第一審判決認事用法及量刑均無不當，應予維持，並引
    用第一審判決書記載之事實、證據及理由（如附件）。
二、上訴人即被告乙○○○貿易股份有限公司及甲○○在本院未提出其他有利之證據
    及辯解，其上訴意旨仍執與原審審理時相同之辯詞，否認犯行，而指摘原判決不
    當，並無理由，應予駁回。
三、據上論斷，應依刑事訴訟法第三百七十三條、第三百六十八條，判決如主文。
本案經檢察官丙○○到庭執行職務。
中      華      民      國      九十      年      十      月    十八    日
                                臺灣高等法院臺中分院刑事第六庭
                                      審判長法  官  李  文  雄
                                            法  官  陳  嘉  雄
                                            法  官  邱  顯  祥
右正本證明與原本無異。
不得上訴。
                                            書記官  陳  桂  芬
中      華      民      國      九十      年      十      月    十八    日
                                                                        Ｒ
臺灣臺中地方法院刑事判決                          九十年度易字第一三二四號
    公  訴  人  臺灣臺中地方法院檢察署檢察官
    被      告  乙○○○貿易股份有限公司代表人
                        設台中市○○區○○路九巷十六號
    兼右代表人  甲○○  男  四十六歲（民國○○○年○○月○○○日生）
                        住台中市○○區○○路二九六號
                        身分證統一編號：Ｒ一三七四四一八號
右列被告因違反就業服務法案件，經檢察官聲請以簡易判決處刑（聲請案號：九十年
度偵字第七二八號、一七六一號），本院臺中簡易庭認不宜以簡易判決處刑，簽移本
院依通常程序處理，本院判決如左：
    主  文
乙○○○貿易股份有限公司其代表人因執行業務，違反雇主不得聘僱未經許可之外國
人之規定，其聘僱人數為一人，處罰金新台幣參萬元。
甲○○法人之代表人因執行業務，違反雇主不得聘僱未經許可之外國人之規定，其聘
僱人數為一人，處罰金新台幣參萬元，如易服勞役，以新台幣玖佰元（即銀元參佰元
）折算壹日。
    事  實
一、甲○○為「乙○○○貿易股份有限公司」（下稱興晟公司，址設台中市○○區○
    ○路九巷十六號）之負責人，未經申請許可，竟自民國八十九年十月中旬某日起
    ，以時薪每小時新台幣（下同）八十元之代價，僱用持學生護照來台就學之印尼
    籍ＪＵＮ  ＣＯＮＧ（中文姓名為鍾永章），於上址興晟公司之倉庫從事清點包
    裝鞋料之工作。嗣於八十九年十一月十八日下午十五時許，為警在上址查獲。
二、案經台中市警察局第五分局報請臺灣臺中地方法院檢察署檢察官偵查暨該署檢察
    官自動檢舉（興晟公司）偵查後聲請以簡易判決處刑。
    理  由
一、訊據被告甲○○固不諱言有右揭僱用印尼籍學生ＪＵＮ  ＣＯＮＧ之事實，惟否
    認有何違反就業服務法之犯行，並辯稱：因興晟公司營運不良，欲結束營業，故
    張貼廣告徵工讀生，鍾永章來應徵時說是學生，便僱用他，不知他是外國人，且
    工讀生無外籍勞工問題，並無僱用外籍勞工之故意云云。經查，被告自白有僱用
    印尼籍學生ＪＵＮ  ＣＯＮＧ之事實部分，核與印尼籍學生ＪＵＮ  ＣＯＮＧ於
    警訊時證述之情節相符，復有外僑出入境資料、印尼籍學生ＪＵＮ  ＣＯＮＧ之
    上課證、興晟公司打卡用之卡片各乙紙在卷可稽。被告雖以前開情詞置辯，然查
    ，被告於本院審理中自承印尼籍學生ＪＵＮ  ＣＯＮＧ前往應徵時，係持逢甲大
    學上課證前往應徵，而觀諸卷附印尼籍學生ＪＵＮ  ＣＯＮＧ之「逢甲大學國語
    文教學中心上課證」所示，其上明載「姓名（中文）鍾永章、（英文）ＪＵＮ
    ＣＯＮＧ、國籍印尼」，被告辯稱不知該印尼籍學生ＪＵＮ  ＣＯＮＧ係外國人
    ，顯不足採；再按就業服務法之立法目的係為保障本國人之就業機會或勞動條件
    ，該法第五十三條第一款規定所稱之「聘僱」行為，只要符合民法僱庸契約之要
    件即屬之，亦即只要契約當事人約定，一方於一定或不定之期限內為他方服勞務
    ，他方給付報酬，即屬就業服務法第五十三條第一款規定所稱之「聘僱」行為，
    並不以全職為限，兼職或零工均屬之，被告聘僱印尼籍學生ＪＵＮ  ＣＯＮＧ既
    係以時薪八十元計付酬勞，自屬就業服務法第五十三條第一款規定所稱之「聘僱
    」行為，要無疑義。本案事證明確，被告右揭犯行洵足認定。
二、核被告甲○○所為，係違反就業服務法第五十三條第一款雇主不得聘僱未經許可
    之外國人之規定，應依同法第五十八條第一項前段論處，而被告興晟公司，則應
    依同條第二項處斷。爰審酌被告甲○○係因經營不善欲結束營業，一時失慮以致
    觸法，犯罪之動機、目的、手段平和，及犯後坦認所為、僱用期間不是很長，及
    惡性並非重大等情狀，分別量處如主文所示之刑，被告甲○○部分並諭知罰金易
    服勞役之折算標準。
據上論斷，應依刑事訴訟法第四百五十二條、第二百九十九條第一項前段，就業服務
法第五十八條第一項前段、第二項，刑法第十一條前段、第四十二條第二項，罰金罰
鍰提高標準條例第二條，判決如主文。
中      華      民      國      九十      年      七      月    十六    日
                                  臺灣臺中地方法院刑事第二庭
                                      法  官   呂  麗  玉
右正本證明與原本無異。
如不服本判決，應於判決送達後十日內向本院提出上訴狀，上訴於臺灣高等法院臺中
分院( 須附繕本 )。
                                      書記官
中      華      民      國      九十      年      七      月    十六    日
就業服務法第五十八條第一項前段、第二項
違反第五十三條第一款、第二款或第三款規定，其聘僱或留用人數為一人者，處六月
以下有期徒刑、拘役或併科新台幣九萬元以下罰金；其聘僱或留用人數二人以上者，
處三年以下有期徒刑、拘役或科或並科新台幣三十萬元以下罰金。
法人之代表人、法人或自然人之代理人、受僱人或其他從業人員，因執行業務犯前項
之罪者，除處罰其行為人外，對該法人或自然人亦科以前項之罰金。


司法院資訊處製作；財團法人民間司法改革基金會備份。
